【裁判字號】    90,抗,466
【裁判日期】    900919
【裁判案由】    聲請定其應執行刑
【裁判全文】
臺灣高等法院刑事裁定                  九十年度抗字第四六六號
    抗  告  人
    即  受刑人  甲○○
右抗告人，因數罪併罰定執行刑案件，不服臺灣板橋地方法院，九十年度聲字第二四
０二號，中華民國九十年八月二十四日裁定，提起抗告，本院裁定如左：
    主    文
原裁定撤銷。
甲○○因犯如附表所示之罪，所處如附表所載之刑，應執行有期徒刑年陸月。
    理    由
一、原裁定以抗告人甲○○因強盜等案件，經附表所示法院先後判處罪刑確定，因檢
    察官聲請定其應執行之刑，經審核認聲請為正當，爰依刑事訴訟法第四百七十七
    條第一項、刑法第五十三條、第五十一條第五款、罰金罰鍰提高標準條例第一條
    前段，定應執行有期徒刑三年九月。
二、抗告意旨以抗告人所犯如原裁定附表所示之各罪，其中傷害罪、強盜罪、傷害罪
    已經台灣高等法院以九十年度聲字第一九０九號裁定，定應執行有期徒刑二年四
    月，另一竊盜罪經判處有期徒刑一年二月，原裁定竟定應執行有期徒刑三年九月
    ，顯未顧及抗告人之權益等語，為此不服提起抗告。
三、查數罪併罰定應執行刑，係採限制加重主義，為有利於受刑人之立法，雖在數罪
    併罰而有二裁判以上，應定其應執行刑之案件，法院所為刑之酌定，固屬自由裁
    量事項，然法律上屬於自由裁量事項，並非概無法律性之拘束，在法律上有其外
    部界限及內部界限，前者乃法律之具體規定，使法院得以具體選擇為適當裁判；
    後者，法院為自由裁量時，應考量法律之目的及法律秩序之理念所在（最高法院
    八十五年度台抗字第九十九號、八十七年度台抗字第三五三號裁定參照）。本件
    抗告人甲○○計犯強盜罪有期徒刑二年、傷害罪有期徒刑三月、傷害罪有期徒刑
    六月、竊盜罪有期徒刑一年二月，前三罪，本院依聲請曾於民國九十年六月二十
    一日裁定定其應執行有期徒刑二年四月，執行期滿日為九十年一月十八日，此有
    本院九十年度聲字第一九０九號裁定、臺灣台北地方法院檢察署檢察官執行指揮
    書各一紙在卷可稽，嗣臺灣板橋地方法院檢察署檢察官以抗告人所犯竊盜罪，判
    處有期徒刑一年二月，亦告確定，仍合於數罪併罰有二裁判以上，合於裁定定其
    應執行之刑條件，乃依刑事訴訟法第四百七十七條規定，聲請原法院併前三罪更
    定其應執行之刑。原裁定所定之應執行之刑有期徒刑三年九月，就形式上觀察，
    雖未踰法律之外部界限，但審之第一次裁定所定之應執行之刑為有期徒刑二年四
    月，而竊盜罪部分，被判處有期徒刑一年二月，原裁定卻定其應執行之刑為有期
    徒刑三年九月，更定應執行刑結果，反而於該三罪定執行刑後多出三月，顯與定
    應執行刑之立法本旨，及法律秩序之理念與法律目的之內部界限有違，抗告意旨
    執以指摘原裁定未顧及抗告人之權益為不當，非無理由，應由本院將原裁定撤銷
    ，自為裁定如主文第二項所示之刑，即應執行有期徒刑三年六月。
據上論結，應依刑事訴訟法第四百十三條裁定如主文。
中    華    民    國      九十    年      九        月        十九      日
                            臺灣高等法院刑事第十庭
                                審判長法  官  溫  耀  源
                                      法  官  林  銓  正
                                      法  官  黃  金  富
右正本證明與原本無異。
不得再抗告。
                                      書記官  江采  廷
中    華    民    國      九十    年      九        月      二十一      日


司法院資訊處製作；財團法人民間司法改革基金會備份。
